【裁判字號】    90,上訴,123
【裁判日期】    891211
【裁判案由】    誣告
【裁判全文】
臺灣高等法院高雄分院刑事判決                      九十年度上訴字第一二三號
    上  訴  人
    即  自訴人    甲○○
    被      告    乙○○
右上訴人因被告誣告案件，不服臺灣高雄地方法院地方法院八十九年度自字第四九０
號，中華民國八十九年十二月十一日第一審判決，提起上訴，本院判決如左：
    主  文
上訴駁回。
    理  由
一、自訴意旨略以：被告乙○○於民國八十八年四月間，明知自訴人並無侵占太星電
    話商品股份有限公司之債權，竟意圖使自訴人受刑事處分，虛構自訴人私自與案
    外人友群電器有限公司公司成立和解，並將聖雄、愛禮電器行之貨款新台幣（下
    同）二十萬五千八百元逕自縮減為十二萬元據為己有等事實，向台灣台北地方法
    院檢察署檢察官提出告訴，因認被告涉犯刑法第一百六十九條之誣告罪嫌等情。
二、按案件由犯罪地或被告之住所、居所或所在地之法院管轄，此為刑事訴訟法第五
    條第一項所規定。本件被告之住所、居所或所在地係在台北市○○○路三六一巷
    二十四號四樓，有戶籍資料一份在卷可稽（見原審卷第四十九頁），其被訴涉犯
    誣告罪之犯罪地又係在台灣台北地方法院檢察署，亦經原審調閱台灣台北地方法
    院檢察署八十八年度偵字第一０三一二號卷宗屬實，並有告訴狀一份附卷可參（
    見原審卷第三十頁至三十二頁）。
三、又按刑法第一百六十九條第一項之誣告罪，於行為人以虛偽之申告到達於該管公
    務員時，即為成立，性質上屬即成犯之一種；此與在同一機會接觸而為同一性質
    ，且有密接不斷絕關係之接續犯，或以一個行為持續地侵害一個法益之繼續犯行
    為均屬有間（最高法院八十一年度台非字第三五號裁判要旨參照）。是本件自訴
    人所指陳被告涉嫌誣告之舉，本不待申告行為有何結果，誣告行為便已成立，並
    無犯罪結果地之適用，上訴意旨引用最高法院七十二年度台上字第五八九四號、
    八十六年度台上字第二００一號判例，與本件情形尚有不符，可證本件自訴人所
    指被告涉嫌誣告罪之犯罪行為地確係台灣台北地方法院檢察署，縱然該案嗣因無
    管轄權而移轉於台灣高雄地方法院檢察署偵辦，仍無礙於該誣告行為之犯罪行為
    地係台灣台北地方法院檢察署之事實。
四、原審爰依刑事訴訟法第三百四十三條、第三百零四條、第三百三十五條、第三百
    零七條規定，諭知管轄錯誤判決，經核認事用法均無不合，上訴意旨略以誣告案
    件既已移轉於台灣高雄地方法院檢察署偵辦，高雄市亦同屬該誣告犯罪之行為地
    ，台灣高雄地方法院屬本件之管轄法院等語，指摘原判決認管轄錯誤為不當，並
    無理由，應予駁回，並不經言詞辯論為之。
據上論斷，應依刑事訴訟法第三百六十八條、三百七十二條，判決如主文。
中    華    民    國      九十      年       二       月        六      日
                              臺灣高等法院高雄分院刑事第六庭
                                  審判長法官  王憲義
                                        法官  陳啟造
                                        法官  張意聰
右正本證明與原本無異。
如不服本判決，應於判決送達後十日內向本院提出上訴狀，其未述理由者並應於提
出上訴狀後十日內向本院補提理由書（應附繕本)。
                        書記官  林慧美
中    華    民    國      九十      年       二       月       七       日
                                                                        Ｋ


司法院資訊處製作；財團法人民間司法改革基金會備份。
